【裁判字號】    95,訴,1194
【裁判日期】    950630
【裁判案由】    毒品危害防制條例
【裁判全文】
臺灣臺中地方法院刑事判決              95年度訴字第1194號
公  訴  人  臺灣臺中地方法院檢察署檢察官
被      告  甲○○
                    （現另案在台灣台中監獄執行中）
上列被告因違反毒品危害防制條例案件，經檢察官提起公訴（95
年度毒偵字第427號、1236號），本院判決如下：
    主    文
甲○○連續施用第一級毒品，處有期徒刑柒月。
扣案夾鏈袋壹只，沒收。
    犯罪事實
一、甲○○於民國（下同）94年6月間因施用毒品案件，經本院
    裁定令入勒戒處所接受觀察、勒戒，結果認無繼續施用毒品
    傾向，於94年6月28日釋放，猶不知悔改，復基於施用第一
    級毒品之概括犯意，於94年12月28日本院94年度訴字第3885
    號甲○○施用第一級毒品案宣示判決確定後，於94年12月29
    日起至95年1月13日17時止，在台中市○區○○里○○路596
    號其住處及台中市北區中正公園廁所內，以將海洛因摻入香
    菸再吸食方式，連續施用第一級毒品海洛因多次。嗣於95年
    1 月13日22時30分許，在台中市○區○○里○○路596號4樓
    為警查獲，並當場扣得甲○○所有施用海洛因用之夾鏈袋一
    只，警察再於95年1月14日11時15分，採取甲○○尿液送檢
    驗呈嗎啡陽性反應而查獲甲○○施用第一級毒品之行為。
二案經臺中市警察局第二分局報請臺灣臺中地方法院檢察署檢
    察官偵查起訴。
    理    由
一訊據被告矢口否認有上揭犯行，辯稱伊自上次被查獲後（即
    本院94年度訴字第3885號被告違反毒品危害防制條例案件）
    即未再吸食，且本案一罪二判等語。惟查被告甲○○施用第
    一級毒品案件，經本院94年度訴字第3885號審理，並於94年
    12月28日宣示判決確定後，於94年12月29日以後仍繼續施用
    第一級毒品，業據被告甲○○於檢察官偵查時坦承不諱。檢
    察官問：「你從何時起施用毒品？」被告答：「自94年10月
    中旬開始施用，最後一次施用是95年1月13日下午4、5時許
    在中正公園施用。」檢察官問：「你通常在何處施用毒品？
    」被告答：「在台中市家裡施用」。檢察官問：「你施用毒
    品的方法如何？」被告答：「海洛因是摻在香煙內吸食的。
    」檢察官問：「你約多久施用毒品一次？」被告答：「一天
    施用一次。」（以上見偵查卷第427號第8頁、第9頁）。次
    查被告甲○○於94年1月14日11時15分經採尿後，送中山醫
    學大學附設醫院藥物濫用檢測中心檢驗結果，呈嗎啡陽性反
    應，此有該中心確認檢驗結果報告乙紙附卷可稽，復有扣案
    施用海洛因用之夾鏈袋乙只可資佐證，被告施用第一級毒品
    之犯行堪予認定。查被告曾於94年6月間因施用毒品案件，
    經本院裁定令入勒戒處所接受觀察勒戒，結果認無繼續施用
    毒品傾向，於94年6月28日釋放，有全國施用毒品案件紀錄
    表1份附卷可考，被告於觀察勒戒釋放後五年內，再為本件
    施用毒品犯行，事證明確，應依法論科。
二核被告甲○○所為，係犯毒品危害防制條例第10條第1項之
    施用第一級毒品罪。被告多次施用毒品犯行，犯意概括．時
    間緊接，犯罪構成要件相同，為連續犯，依刑法第56條以一
    罪論並加重其刑。爰審酌被告施用毒品係自甘墮落之自殘行
    為，尚未對他人造成損害，及被告之犯態度等一切情狀，量
    處如主文所示之刑。扣案之夾鏈袋一只，雖公訴人起訴書認
    係含有海洛因之夾鏈袋，惟因未送鑑定分析，尚難逕認內含
    有海洛因，因之該夾鏈袋係供犯罪所用，且屬被告所有，業
    據被告甲○○陳明在卷，爰依刑法第38條第1項第2款沒收之
    。
三本件公訴人原起訴被告甲○○自94年10月間某日起至95年1
    月13日17時止，連續施用第1級毒品，惟被告自94年10月中
    旬起至同年11月6日中午止，連續施用第1級毒品，業經公訴
    人另案起訴，並經本院94年度訴字第3885號宣示判決處有期
    徒刑七月確定在案，依最高法院82年度第4次刑事庭會議決
    議之見解，其既判力之始點為至宣判之日，有該決議影本1
    份附卷可佐，因之被告甲○○本案施用毒品之犯行，應自94
    年12月29日起論科，而94年12月28日前施用毒品之犯行，為
    該判決效力所及，屬裁判上一罪，原不另為免訴之諭知，惟
    蒞庭之公訴檢察官於94年6月27日執行公訴論告時將起訴更
    正減縮本件起訴施用毒品之犯罪事實自94年12月29日起至95
    年1月13日17時止，附此敘明。
據上論斷，應依刑事訴訟法第299條第1項前段，毒品危害防制條
例第10條第1項，刑法第11條、第56條、第38條第1項第2款，判
決如主文。
本案經檢察官蔡雯娟到庭執行職務。
中    華    民    國    95    年    6    月     30    日
                  刑事第七庭  審判長法  官  許金樹
                                    法  官  高文崇
                                    法  官  郭德進
上正本證明與原本無異。
如不服本判決，應於送達後十日內向本院提出上訴狀（須附繕本
），上訴於台灣高等法院台中分院。
中    華    民    國    95    年    7     月    6     日
                                    書記官  陳惠玲
附錄論罪科刑法條：
毒品危害防制條例第10條第1項：
施用第一級毒品者，處6月以上5年以下有期徒刑。
                                                      S


司法院資訊處製作；財團法人民間司法改革基金會備份。
